【裁判字號】    98,簡,132
【裁判日期】    981217
【裁判案由】    不動產經紀業管理條例
【裁判全文】
臺中高等行政法院裁定
                                       98年度簡字第132號
原      告  誠品不動產開發有限公司
代  表  人  甲○○
被      告  臺中市政府
代  表  人  乙○○
訴訟代理人  丙○○
上列當事人間不動產經紀業管理條例事件，原告不服內政部中華
民國98年9月1日台內訴字第0980124153號訴願決定，提起行政訴
訟，本院裁定如下：
    主  文
原告之訴駁回。
訴訟費用由原告負擔。
    理  由
一、按訴願之提起，應自行政處分達到或公告期滿之次日起30日
    內為之。又訴願事件，提起訴願逾法定期間或未於訴願法第
    57條所定期間內補送訴願書者，應為不受理之決定，訴願法
    第14條第1項、第77條第2款定有明文。
二、本件原告於民國（下同）96年12月4日經被告以府地權字第
    0960289623號函准不動產經紀業許可登記，並於97年6月10
    日以府地權字第0970137449號函准設立備查在案，屬已依規
    定設立之不動產經紀業。其所僱用之不動產經紀營業員邱茉
    玉在98年2月6日及24日於591租屋網刊登房屋出租廣告，內
    容未註明經紀業名稱，被告爰依不動產經紀業管理條例第29
    條第1項第2款規定處以新臺幣（下同）6萬元罰鍰，查本件
    不動產經紀業管理條例事件，原告係於民國98年4月28日收
    受被告民國98年4月24日府地權字第0980100154之處分書（
    本院卷第30、31頁），此有送達證書附原處分卷可稽（見本
    院卷第34頁送達證書影本）。計其提起訴願之期間，應自98
    年4月29日起，扣除在途期間4日，算至98年6月1日（星期一
    ）即已屆滿。原告遲至98年6月11日始向被告提起訴願，有
    原告所提訴願書上所蓋被告機關之收文戳可按（見訴願卷第
    31 頁訴願書），其訴願顯已逾上開不變期間。
三、原告雖主張：曾以言詞向被告機關承辦人查詢，可以言詞（
    口頭）表示不服，再補書面訴願書云云，惟姑不論被告訴訟
    代理人係稱固曾於原告詢問時告以同意其在法定期限內補正
    （書面訴願書），但原告未於期限內補正等語（見本院卷98
    年12月10日筆錄），原告既逾期未補正，即屬未合，且查已
    送達原告之被告民國98年4月24日府地權字第0980100154處
    分書（裁處書）之「救濟方法」欄已載明：「如有不服本處
    分，得自本處分送達之次日起30日內，依訴願法第58條第1
    項之規定，繕具訴願書由本府轉（訴願管轄單位）提起訴願
    。」（見本院卷第31頁），其教示並無違誤，按訴願法第58
    條第1項係規定：「訴願人應繕具訴願書經由原行政處分機
    關向訴願管轄機關提起訴願。」已明白表示其應提訴願書，
    並非僅以口頭（言詞）所可代替，亦不能任由原處分機關之
    承辦人員得以口頭任意改變其規定，否則豈非行政機關承辦
    人員得以言詞任意變更法律不變期間之規定？故原告此項爭
    執，尚非可採。訴願決定以其訴願已逾上開不變期間，不予
    受理，尚無不合。原告復對之提起行政訴訟，顯非合法，應
    予駁回。況原告亦已承認其聘僱之不動產經紀營業員邱茉玉
    在98年2月24日於591租屋網刊登房屋出租廣告，內容未註明
    經紀業名稱屬實（本院筆錄），並有該網頁附卷可稽（見本
    院卷第52頁），原告雖稱其係刊登「代理人，不須服務費」
    ，僅屬其個人行為云云，惟如不動產經紀營業者其營業員皆
    以此方式刊登，則豈非盡可逃避管制？顯非立法本意，並非
    可取，併予敘明。
四、依行政訴訟法第107條第1項第10款、第104條、民事訴訟法
    第95條、第78條，裁定如主文。
中    華    民    國    98    年    12    月    17    日
                臺中高等行政法院第三庭
                                法  官 王 茂 修
得抗告
以上正本證明與原本無異。
如不服本裁定，應於裁定送達後10日內，以本訴訟事件所涉及之
法律見解具有原則性者，始得向本院提出抗告狀並表明抗告理由
，經最高行政法院許可，否則不得抗告；如於本裁定宣示後送達
前提起抗告者，應於裁定送達後10日內補提抗告理由書（均應依
對造人數提出繕本）。
中    華    民    國    98    年    12    月   17     日
                                書記官 陳 滿 麗


司法院資訊處製作；財團法人民間司法改革基金會備份。
